臺灣高等法院高雄分院刑事裁定
111年度侵抗字第1號
抗  告  人  
即  被  告  簡禎志



選任辯護人  葛光輝律師
            馬思評律師
上列抗告人因妨害性自主案件，不服臺灣高雄地方法院中華民國
111年4月7日延長羈押等裁定（111年度侵訴字第2號），提起抗
告，本院裁定如下：
    主  文
抗告駁回。
    理  由
一、原裁定意旨略以：抗告人即被告甲○○（下稱被告）因妨害性
    自主案件，第一次羈押期間即將屆滿（自民國111年1月17日
    起執行羈押在案），而被告所涉妨害性自主案件，除被告供
    述外，尚有告訴人、證人證述及其他書物證等積極證據可佐
    ，顯見被告涉嫌確屬重大，且被告所涉刑法222條第2項、第
    1項第8款之攜帶兇器犯強制性交未遂罪乃最輕本刑5年以上
    有期徒刑之重罪；另經依法告知可能涉犯同法第224條之1、
    第222條第1項第8款攜帶兇器犯強制猥褻罪，法定刑度亦非
    輕，被告於案發後騎車逃離現場，有事實足認有逃亡之虞，
    經審酌認被告仍具有羈押原因，有繼續羈押之必要，依刑事
    訴訟法第101條第1項第1款、第3款之規定，自111年4月17日
    起延長羈押2月。
二、抗告意旨略以：被告經原審調查完畢，判被告刑法第224條
    之1、第222條第1項第8款攜帶兇器犯強制猥褻罪，處有期徒
    刑4年10月，足認原審認被告並未涉嫌刑法222條第2項、第1
    項第8款之攜帶兇器犯強制性交未遂罪，而無涉嫌重罪，又
    被告案發後騎車逃離現場，然並未自住所離去而行蹤不明，
    且警方查訪時，亦配合到案說明，顯無逃亡逃避刑事責任之
    意圖，被告坦承犯行，深感悔悟，公訴檢察官亦以被告無延
    長羈押之必要（見原審111年3月22日審理筆錄），顯見檢察
    官亦認被告無危害社會治安之虞，則原審仍以被告涉嫌最輕
    本刑5年以上有期徒刑之重罪，有事實有逃亡之虞，延長羈
    押被告，則原裁定顯然有誤，爰提起抗告，請求撤銷原裁定
    ，准予被告具保停押。　　
三、按「被告經法官訊問後，認為犯罪嫌疑重大，而有下列情形
    之一，非予羈押，顯難進行追訴、審判或執行者，得羈押之
    ：一、逃亡或有事實足認為有逃亡之虞者。二、有事實足認
    為有湮滅、偽造、變造證據或勾串共犯或證人之虞者。三、
    所犯為死刑、無期徒刑或最輕本刑為5年以上有期徒刑之罪
    ，有相當理由認為有逃亡、湮滅、偽造、變造證據或勾串共
    犯或證人之虞者」，刑事訴訟法第101 條第1 項定有明文。
    又「羈押被告，審判中不得逾3 月，但有繼續羈押之必要者
    ，得於期間未滿前，經法院依刑事訴訟法第101 條之規定訊
    問被告後，以裁定延長之」；「延長羈押期間，審判中每次
    不得逾2 月」，刑事訴訟法第101 條第1 項及第108 條第1 
    項、第5 項亦分別定有明文。又所謂羈押之必要性，係由法
    院以上述羈押目的，依職權為目的性之裁量為標準，除被告
    犯罪嫌疑已屬重大外，尚應基於訴訟進行程度、犯罪性質、
    犯罪實際情狀及其他一切情事，審慎斟酌有無上開保全目的
    ，依職權妥適裁量，俾能兼顧國家刑事追訴及人權保障。　
    　
四、經查：被告因妨害性自主案件，經原審法官訊問後，認涉嫌
    刑法222條第2項、第1項第8款之攜帶兇器犯強制性交未遂罪
    嫌重大，依刑事訴訟法第101條第1項第3款之規定，自111年
    1月17日執行羈押。嗣被告因羈押期間即將屆滿，經原審法
    院於111年3月22日訊問後，依刑事訴訟法第101條第1項第1
    款、第3款之規定，於111年4月7日裁定被告自111年4月17日
    起延長羈押2月。本院審酌，被告陳稱：確有徒手勒住告訴
    人甲女頸部，另一手則掐捏甲女之胸部，又持彈簧刀架住甲
    女頸部，並向甲女恫稱「不要亂動」，欲將甲女強拖至小路
    等行為，並其係基於強制猥褻之犯意而為等語，復有證人即
    告訴人甲女、證人蔡清山、證人即員警涂志鴻等證述，及卷
    附相關證據可佐，被告犯罪嫌疑確屬重大，佐以被告於案發
    現場經證人蔡清山發現犯行後，旋即於警方到場前騎車逃離
    現場，嗣經警方迅及於案發當日夜間查獲到案，經證人蔡清
    山證述在卷，及卷附相關逮捕、拘禁通知書等可佐，則有事
    實足認有逃亡之虞，被告辯稱並無逃亡意圖，尚無可採。至
    原審雖於111年4月8日為宣判，變更起訴法條，以被告犯刑
    法第224條之1、第222條第1項第8款之攜帶兇器強制猥褻罪
    ，處有期徒刑4年10月（尚未確定），然此乃原審於111年4
    月7日為延長羈押裁定後發生之事項，原審固未及審酌，惟
    被告既有事實足認有逃亡之虞，而具有羈押之原因，且被告
    於白日，於公眾通行之山區小路，隨機尾隨毫不相識之告訴
    人持刀為上述性侵害犯罪行為，堪認被告之犯行危害社會治
    安之情節重大，與羈押拘束被告人身自由之不利益兩相衡量
    後，認如以命具保等侵害較小之方式取代羈押，尚無法確保
    日後審理、執行程序之順利進行，堪認羈押被告為維持國家
    刑事司法權有效行使之最後必要手段，自有予以羈押之必要
    。至檢察官雖曾提出「無羈押之必要」之意見，然此尚難拘
    束法院，併此敘明。
五、綜上所述，原審經斟酌全案及相關事證暨訴訟進行程度等其
    他一切情事，認被告具有羈押原因，為確保後續審判、執行
    程序之順利進行，仍有繼續羈押之必要，裁定自111年4月17
    日起延長羈押2 月，並駁回具保之聲請，為原審就案件具體
    情形依法行使裁量權，經核在目的與手段間之衡量，並未違
    反比例原則，均無違誤。被告之抗告，為無理由，應予駁回
    。　　　
據上論結，應依刑事訴訟法第412條，裁定如主文。
中　　華　　民　　國　　111 　年　　4 　　月　　20　　日
                  刑事第三庭    審判長法  官 吳進寶
                                      法  官 方百正
                                      法  官 陳億芳
以上正本證明與原本無異。
不得再抗告。
中　　華　　民　　國　　111 　年　　4 　　月　　20　　日
　　　　　　　　　　　　　　　　　　　書記官 陳慧玲